# 预期信用损失

提问人：yyp502 时间：2021-02-23 09:28:00
谢谢你的回复！
22 号准号准 则 第四十条，，列示了金融 资产 已已 发 生信用生信用减减 值 的的 6 种种 证 据据，，都是从都是从 债务 人人 违约 的角度的角度 观 察的察的，， 这 是否是否 说 明明 仅债务 人人 违约 才才 导 致致 产 生生 预 期信用期信用损 失失？？
第四十条 当对金融资产预期未来现金流量具有不利影响的一项或多项事件发生时，该金融资产成为已发生信用减值的金融资产。金融资产已发生信用减值的证据包括下列可观察信息：
（一）发行方或债务人发生重大财务困难；
（二）债务人违反合同，如偿付利息或本金违约或逾期等；
（三）债权人出于与债务人财务困难有关的经济或合同考虑，给予债务人在任何其他情况下都不会做出的让步；
（四）债务人很可能破产或进行其他财务重组；
（五）发行方或债务人财务困难导致该金融资产的活跃市场消失；
（六）以大幅折扣购买或源生一项金融资产，该折扣反映了发生信用损失的事实。
金融资产发生信用减值，有可能是多个事件的共同作用所致，未必是可单独识别的事件所致。
也请陈版主指点，谢谢！

回答人：chenyiwei
是。新金融工具准则下的预期信用损失（金融资产减值）仅针对债务人违约的信用风险。其他如公允价值变动风险、市场因素变化的风险等，不通过资产减值体现。